【裁判字號】    97,消債清,93
【裁判日期】    980515
【裁判案由】    清算事件
【裁判全文】
臺灣板橋地方法院民事裁定            97年度消債清字第93號
聲  請  人
即債 務 人  甲○○
代  理  人  歐翔宇律師
相  對  人
即債 權 人  安泰商業銀行股份有限公司
法定代理人  卯○○
相  對  人
即債 權 人  華南商業銀行股份有限公司
法定代理人  己○○
相  對  人
即債 權 人  臺北富邦商業銀行股份有限公司
法定代理人  壬○○
相  對  人
即債 權 人  國泰世華商業銀行股份有限公司
法定代理人  戊○○
相  對  人
即債 權 人  美商花旗銀行股份有限公司臺北分公司
法定代理人  乙○○
相  對  人
即債 權 人  渣打國際商業銀行股份有限公司
法定代理人  丙○○
相  對  人
即債 權 人  臺東區中小企業銀行股份有限公司
           （現為荷商荷蘭銀行股份有限公司）
法定代理人  寅○○
相  對  人
即債 權 人  聯邦商業銀行股份有限公司
法定代理人  丁○○
相  對  人
即債 權 人  遠東國際商業銀行股份有限公司
法定代理人  庚○○
相  對  人
即債 權 人  萬泰商業銀行股份有限公司
法定代理人  辛○○
相  對  人
即債 權 人  大眾商業銀行股份有限公司
法定代理人  子○○
相  對  人
即債 權 人  日盛國際商業銀行股份有限公司
法定代理人  丑○○
相  對  人
即債 權 人  中國信託商業銀行股份有限公司
法定代理人  辰○○
相  對  人
即債 權 人  慶豐商業銀行股份有限公司
法定代理人  癸○○
上列當事人因消費者債務清理事件聲請清算，本院裁定如下：
    主  文
債務人甲○○自中華民國九十八年五月十五日下午五時起開始清
算程序，並同時終止清算程序。
聲請程序費用臺幣壹仟元由聲請人負擔。
    理  由
一、按法院開始清算程序之裁定，應載明其年、月、日、時，並
    即時發生效力；債務人之財產不敷清償清算程序之費用時，
    法院應裁定開始清算程序，並同時終止清算程序，消費者債
    務清理條例第83條第1 項、第85條第1 項分別定有明文。
二、本件聲請人即債務人主張：其有不能清償債務之情事或有不
    能清償債務之虞，於民國95年12月20日曾依照中華民國銀行
    公會會員辦理消費金融案件無擔保債務協商機制，與最大債
    權金融機構安泰商業銀行股份有限公司達成協議，並約定自
    96年1 月起，分240 期，利率2 ％，每月10日以新臺幣（下
    同）11,725元依各債權銀行債權金額比例清償各項債務，至
    全部清償為止。然聲請人於96年3 月間罹患法定傳染病「肺
    結核」，須長期住院治療，故不得已於96年3 月29日離職，
    聲請人又無其他存款因此無力清償，始於96年4 月毀諾。但
    聲請人於住院時，仍希望能繼續清償，故聲請人於96年6 月
    6 日曾再度依約繳納，足見聲請人確有償還欠款之誠意，並
    非係聲請人主觀上惡意不履行協議，實係客觀上確有不可歸
    責於聲請人之事由所致。又聲請人未經法院裁定開始更生程
    序或許可和解或宣告破產，爰依法向本院聲請清算等語。
三、經查：聲請人所主張之上開事實，業據其提出戶籍謄本、財
    產及收入狀況說明書、債權人清冊、協議書、全國財產稅總
    歸戶財產查詢清單、財政部臺灣省北區國稅局95年度、96年
    度綜合所得稅各類所得資料清單、診斷證明書、勞工保險被
    保險人投保資料表（明細）等件為證，且經本院查核屬實，
    此外，本件又查無聲請人有消費者債務清理條例第6 條第3
    項、第8 條或第82條第2 項所定駁回清算聲請之事由存在，
    則聲請人聲請清算，應屬有據。本院參酌本件清算程序之規
    模，尚有通知債權人申報及補報債權、召開債權人會議、給
    付管理人報酬等費用，而就聲請人現存之財產觀之，堪認聲
    請人之財產應不敷清償清算程序之費用，爰依上開規定裁定
    開始本件清算程序，並同時終止清算程序。
中    華    民    國    98    年    5     月    15    日
              民事第二庭    法      官  連育群
上為正本係照原本作成
開始清算程序之裁定不得抗告，如不服同時終止清算程序之裁定
，應於裁定送達後10日內，以書狀向本院提出抗告，並繳納抗告
費新臺幣1千元。
中    華    民    國    98    年    5     月    15    日
                            書  記  官  溫婷雅


司法院資訊處製作；財團法人民間司法改革基金會備份。
